【裁判字號】    98,審易,1548
【裁判日期】    980901
【裁判案由】    毒品危害防制條例
【裁判全文】
臺灣士林地方法院刑事判決            98年度審易字第1548號
公  訴  人  臺灣士林地方法院檢察署檢察官
被      告  甲○○
上列被告因違反毒品危害防制條例案件，經檢察官提起公訴（98
年度毒偵字第1236號），被告為有罪之陳述，本院裁定改行簡式
審判程序，並判決如下：
    主  文
甲○○施用第二級毒品，累犯，處有期徒刑柒月，扣案之甲基安
非他命貳包（驗餘淨重陸點壹伍公克）沒收銷燬，吸食器壹組沒
收。
    事  實
一、甲○○前因施用第二級毒品案件，經依法院裁定送觀察、勒
    戒後，認無繼續施用毒品傾向，於民國95年8 月7 日釋放出
    所，並經臺灣士林地方法院檢察署檢察官以95年度毒偵字第
    1031號為不起訴處分確定。又於96年間因施用第二級毒品案
    件，分別經本院以96年度士簡字第248 號判決處有期徒刑3
    月確定，及以96年度易字第1640號判決處有期徒刑5 月確定
    ，經與他案接續執行，於97年1 月25日易科罰金執行完畢。
    詎其仍不知悔改，未戒除毒癮，於前案觀察、勒戒執行完畢
    釋放後5 年內，復基於施用第二級毒品甲基安非他命之犯意
    ，於98年6 月29日晚間11時許，在其位於臺北縣淡水鎮埤島
    77號之4 住處，以將甲基安非他命置於吸食器內點火燒烤吸
    食其煙霧之方式，施用甲基安非他命1 次，嗣於98年6 月30
    日10時30分許，為警在上址住處查獲，並扣得甲基安非他命
    2 包（驗餘淨重6.15公克）及其所有供施用甲基安非他命所
    用之吸食器1 組，始悉上情。
二、案經臺北縣政府警察局淡水分局報請臺灣士林地方法院檢察
    署檢察官偵查起訴。
    理  由
一、前揭犯罪事實，業據被告甲○○於警詢時、偵查中及本院審
    理時供認不諱，又被告為警查獲時，經採集其尿液送檢驗結
    果，呈安非他命及甲基安非他命陽性反應，有臺北縣政府警
    察局查獲毒品案件尿液檢體監管紀錄表影本（編號：K00000
    00號）及臺灣檢驗科技股份有限公司98年7 月17日編號UL/2
    009/70213 號濫用藥物檢驗報告影本各1 紙在卷可稽，復有
    查獲之甲基安非他命2 包及吸食器1 組扣案可資佐證，而扣
    案之物經檢驗結果，確檢出安非他命成分，亦有臺北縣政府
    警察局淡水分局查獲毒品案初步檢驗報告書1 份附卷可參，
    足徵被告自白與事實相符。本件事證明確，被告犯行堪以認
    定。
二、按犯毒品危害防制條例第10條之施用毒品罪者，檢察官應聲
    請法院裁定令被告入勒戒處所觀察、勒戒。觀察、勒戒後，
    檢察官依據勒戒處所之陳報，認受觀察、勒戒人無繼續施用
    毒品傾向者，應即釋放，並為不起訴處分；認受觀察、勒戒
    人有繼續施用毒品傾向者，檢察官應聲請法院裁定令入戒治
    處所施以強制戒治。經觀察、勒戒或強制戒治執行完畢釋放
    後，5 年內再犯毒品危害防制條例第10條之罪者，檢察官應
    依法追訴，毒品危害防制條例第20條第1 項、第2 項、第23
    條第2 項分別定有明文。查被告前因施用毒品案件，經送觀
    察、勒戒後，認無繼續施用毒品之傾向，於95年8 月7 日釋
    放出所，並經臺灣士林地方法院檢察署檢察官以95年度毒偵
    字第1031號為不起訴處分確定，有臺灣士林地方法院檢察署
    刑案資料查註紀錄表、全國施用毒品案件紀錄表及人犯在監
    所最新資料表各1 份在卷可參，被告曾因施用毒品案件，經
    觀察、勒戒執行完畢釋放後，5 年內再犯毒品危害防制條例
    第10條之罪，經檢察官提起公訴，本院應予審理。按甲基安
    非他命係毒品危害防制條例第2 條第2 項第2 款所稱之第二
    級毒品。核被告施用甲基安非他命之行為，係犯毒品危害防
    制條例第10條第2 項之施用第二級毒品罪。被告持有甲基安
    非他命進而施用，其持有甲基安非他命之低度行為應為施用
    甲基安非他命之高度行為所吸收，不另論罪。又被告有事實
    欄所述犯罪科刑執行情形，有臺灣高等法院被告前案紀錄表
    附卷可參，其於有期徒刑易科罰金執行完畢後，5 年內故意
    再犯有期徒刑以上之本罪，應依刑法第47條第1 項之規定論
    以累犯，並加重其刑。爰審酌被告僅施用甲基安非他命1 次
    及犯罪戕害自己身心健康，與犯罪後供認犯行之態度等一切
    情狀，量處如主文所示之刑。
三、扣案之甲基安非他命2 包（驗餘淨重6.15公克），係查獲之
    第二級毒品，不問屬於被告與否，應依毒品危害防制條例第
    18條第1 項前段之規定宣告沒收銷燬。又扣案之吸食器1 組
    ，係被告所有供施用甲基安非他命所用之物，業據其於偵審
    中供明在卷，應依刑法第38條第1 項第2 款之規定宣告沒收
    。至其他扣案物，因與本案犯罪事實無關，自不予宣告沒收
    。
據上論斷，應依刑事訴訟法第299 條第1 項前段、第273 條之1
第1 項，毒品危害防制條例第10條第2 項、第18條第1 項，刑法
第11條、第47條第1 項、第38條第1 項第2 款，判決如主文。
本案經檢察官蔡元仕到庭執行職務。
中    華    民    國    98    年    9     月     1    日
                  刑事第一庭法  官  周明鴻
以上正本證明與原本無異。
如不服本判決應於收受判決後10日內向本院提出上訴書狀，並應
敘述具體理由；其未敘述上訴理由者，應於上訴期間屆滿後20日
內向本院補提理由書（均須按他造當事人之人數附繕本）「切勿
逕送上級法院」。
                            書記官  丁梅芬
中    華    民    國    98    年    9     月     1    日
附錄論罪科刑法條：
毒品危害防制條例第10條第2項
施用第二級毒品者，處 3 年以下有期徒刑。


司法院資訊處製作；財團法人民間司法改革基金會備份。
